臺灣臺南地方法院刑事判決　　　　　　100年度簡上字第114號
上　訴　人　殷僑生
即　被　告
上列被告因違反毒品危害防制條例案件，經檢察官聲請簡易判決
處刑（一百年度偵字第一二七０號），由本院於中華民國一百年
四月十一日以一百年度簡字第六八三號刑事簡易判決，上訴人即
被告不服提起上訴，並於本院行準備程序時為認罪之表示，嗣由
本院管轄之第二審合議庭裁定以簡式審判程序審理並判決如下：
    主  文
原判決撤銷。
殷僑生持有第一級毒品，累犯，處有期徒刑參月，如易科罰金，
以新臺幣壹仟元折算壹日。扣案夾鏈空袋壹只、注射針筒壹支均
沒收之。
    事  實
一、殷僑生前於民國九十七年間因毒品危害防制條例案件，經臺
    灣彰化地方法院以九十七年度訴字第三二一六號刑事判決處
    有期徒刑一年，嗣經上訴，復由臺灣高等法院臺中分院以九
    十八年度上訴字第二三八號刑事判決駁回確定，而於九十九
    年五月十二日縮短刑期執行完畢。詎猶不知悔改，明知海洛
    因為毒品危害防制條例第二條第二項第一款所管制之第一級
    毒品，無正當理由不得持有，竟基於持有第一級毒品之犯意
    ，於九十九年十二月一日二十時三十分許，在臺南市永康區
    ○○○路「兵仔市場」附近，以新臺幣五百元之價格，向真
    實姓名、年籍不詳，綽號「大胖」之人購得第一級毒品海洛
    因一小包而持有之。嗣殷僑生於同日二十一時二十分許，在
    臺南市○區○○○路一段一二號前，將該海洛因添加礦泉水
    稀釋後，放入注射針筒內準備注射吸食時，適為巡邏員警察
    覺有異，當場查獲殷僑生所有且供其持有第一級毒品海洛因
    所用之包裝上開海洛因之夾鏈袋一個（其內原含海洛因粉末
    ，驗前淨重０‧００四公克，惟均已驗罄）及注射針筒一支
    （原內含海洛因注射液三ＣＣ，然均已驗罄）。
二、案經台南市警察局第六分局報告台灣台南地方法院檢察署檢
    察官偵查暨檢察官自動檢舉後聲請簡易處刑。
    理  由
壹、程序方面：本件被告所犯為死刑、無期徒刑、最輕本刑為三
    年以上有期徒刑以外之罪，亦非屬高等法院管轄之第一審案
    件，其於準備程序進行中，先就被訴事實為有罪之陳述，經
    法官告知簡式審判程序之旨，並聽取公訴檢察官之意見後，
    依刑事訴訟法第二百七十三條之一第一項、第二百七十三條
    之二等規定，裁定進行簡式審判程序，且不受同法第一百五
    十九條第一項、第一百六十一條之二、第一百六十一條之三
    、第一百六十三條之一及第一百六十四條至第一百七十條所
    規定證據能力認定及調查方式之限制，合先敘明。
貳、實體方面：
一、上開事實，業據被告殷僑生於本院審理時坦承不諱，且扣案
    之注射針筒內含之注射液經臺南市政府警察局第六分局員警
    以聯華生技二合一毒品原物測試組初步檢驗結果，確呈嗎啡
    、海洛因反應，有該分局之初步檢驗報告書一紙附卷可稽；
    另扣案承裝海洛因之夾鏈袋一個，經送高雄市立凱旋醫院以
    化學呈色法及氣相層析質譜儀鑑定結果，亦認定該夾鏈袋內
    原含有海洛因０‧００四公克，有該院一百年三月十三日高
    市凱醫驗字第一五二０二號濫用藥物成品檢驗鑑定書一紙在
    卷足佐，足見被告自白與事實相符，堪以採信。從而，本件
    事證明確，被告非法持有第一級毒品海洛因之犯行洵堪認定
    。
二、論罪科刑部分：核被告所為係犯毒品危害防制條例第十一條
    第一項之持有第一級毒品罪。被告前有如事實欄所載之前科
    紀錄等情，有台灣高等法院被告前案紀錄表一份在卷可稽。
    查被告於有期徒刑執行完畢後，五年內故意再犯本件法定刑
    有期徒刑以上之罪，依刑法第四十七條第一項之規定，構成
    累犯，並加重其刑。原審以被告犯罪事證明確，予以論罪科
    刑，固非無見，惟扣案之注射針筒一支及夾鍊袋一只均屬被
    告所有且供其犯罪所用之物，本應依刑法第三十八條第一項
    第二款之規定沒收之，原審漏未沒收注射針筒且於主文誤載
    為沒收銷燬，另被告持有第一級毒品數量甚微，原審量處有
    期徒刑四月非無過重之情。被告上訴意旨指摘原審量刑過重
    ，指摘原判決不當，為有理由，應由本院撤銷改判。爰審酌
    被告持有第一級毒品之數量非多，及其犯罪後始終坦承犯行
    未曾反覆，並斟酌被告犯罪之動機、目的、犯罪時所受之刺
    激、手段、生活狀況、品行、智識程度等一切情狀，量處如
    主文第二項所示之刑，併諭知易科罰金之折算標準，以資懲
    儆。扣案注射針筒一支、夾鍊袋一個均屬被告所有且供其持
    有第一級毒品所用之物，爰均依刑法第三十八條第一項第二
    款之規定沒收之。
據上論斷，依刑事訴訟法第四百五十五條之一第一項、第三項、
第三百六十九條第一項前段、第三百六十四條、第二百七十三條
之一第一項、第二百九十九條第一項前段，毒品危害防制條例第
十一條第一項，刑法第十一條前段、第四十七條第一項、第三十
八條第一項第二款、第四十一條第一項前段，刑法施行法第一條
之一，判決如主文。
本案經檢察官許華偉到庭執行職務。
中    華    民    國   100    年    7     月    22    日
                  刑事第四庭  審判長法  官  鄧希賢
                                    法  官  高如宜
                                    法  官  卓穎毓
以上正本證明與原本無異。
本件不得上訴。
                                    書記官  林書婷
中    華    民    國   100    年    7     月    25    日
附錄本案論罪科刑法條全文
毒品危害防制條例第11條
持有第一級毒品者，處 3 年以下有期徒刑、拘役或新臺幣 5 萬
元以下罰金。
持有第二級毒品者，處 2 年以下有期徒刑、拘役或新臺幣 3 萬
元以下罰金。
持有第一級毒品純質淨重十公克以上者，處 1 年以上 7 年以下
有期徒刑，得併科新臺幣 1 百萬元以下罰金。
持有第二級毒品純質淨重二十公克以上者，處 6 月以上 5 年以
下有期徒刑，得併科新臺幣 70 萬元以下罰金。
持有第三級毒品純質淨重二十公克以上者，處 3 年以下有期徒
刑，得併科新臺幣 30 萬元以下罰金。
持有第四級毒品純質淨重二十公克以上者，處 1 年以下有期徒
刑，得併科新臺幣 10 萬元以下罰金。
持有專供製造或施用第一級、第二級毒品之器具者，處 1 年以
下有期徒刑、拘役或新臺幣 1 萬元以下罰金。